【裁判字號】    94,訴,1492
【裁判日期】    950515
【裁判案由】    兒少性交易防制條例等
【裁判全文】
臺灣臺南地方法院刑事判決              94年度訴字第1492號
公  訴  人  臺灣臺南地方法院檢察署檢察官
被      告  丙○○
上列被告因犯妨害風化案件，經檢察官提起公訴（九十四年度少
連偵字第三七號、九十四年度偵字第九四○四、一二五一二號）
，被告就犯罪事實為有罪之陳述，經本院合議庭裁定由受命法官
進行簡式審判程序後，判決如下：
    主  文
丙○○連續意圖營利供人觀覽，公然為猥褻之行為，處拘役伍拾
伍日，如易科罰金，以銀元參佰元折算壹日。緩刑參年。
    事   實
一、丙○○（化名「瑄瑄」）於民國九十三年八、九月間某日起
    ，基於意圖營利供人觀覽而公然猥褻之概括犯意，受僱於位
    在臺南市○○路○段二○九號之「大蟾蜍ＫＴＶ」，該店由
    丁○○掛名擔任名義負責人，並由乙○○為實際負責人且擔
    任該店總經理之職，乙○○並僱用戊○○擔任該店之現場經
    理（以上三人均業經本院判決），丙○○並與於九十三年七
    、八月至九月間受僱於上開「大蟾蜍ＫＴＶ」之十六歲以上
    未滿十八歲之代號九三Ｂ○二（七十七年五月二十三日生、
    化名「布丁」、下稱Ｂ二）、九三Ｂ○三（七十七年一月二
    十一日生、化名「小婷」、下稱Ｂ三）、九三Ｂ○四（七十
    六年六月二十三日生、化名「雙雙」、下稱Ｂ四，以上三名
    未成年少女均另經本院少年法庭審理）及已滿十八歲之女子
    甲○○（化名「小苹」，另經本院審結）等女子，在「大蟾
    蜍ＫＴＶ」內從事應召坐檯陪酒，且在上開店內房門上有透
    明玻璃之公眾得出入場所之包廂內，除陪不特定之男客飲酒
    唱歌外，並依照音樂節拍裸露上半身跳舞（即秀舞），且供
    客人撫摸身體及在客人身上磨蹭，連續多次公然於不特定人
    面前從事足以挑起性慾之上開猥褻行為，計費方式為每個包
    廂每二小時收費新臺幣（下同）二千五百元，小姐抽成一千
    元，餘歸店內所得。嗣於九十三年九月十三日晚上十時許，
    男客己○○、庚○○、辛○○、壬○○（均另經檢察官為不
    起訴處分）等人相偕至該ＫＴＶ店之Ｂ１包廂飲酒作樂，戊○○入內介紹消費並引領丙○○、甲○○、未成年少女Ｂ二
    、Ｂ三、Ｂ四等人入內陪酒、脫衣跳秀舞，公然於己○○、
    辛○○、庚○○、壬○○等特定多數人及其他隨時可能進入
    包廂之不特定多數人面前為猥褻行為，並任由己○○、庚○○、辛○○、壬○○等人在小姐的胸部、腰部等部位上下其
    手為猥褻行為，嗣於同日晚間十時二十五分許，經警持搜索
    票入內，當場查獲甲○○、Ｂ二等人公然裸露上身僅著內褲
    陪酒，並扣得店內屬乙○○所有之排班表四十張、營業日報
    表十一張、節數日報表十二張、簽到表八張、帳冊一本、名
    牌五塊、員工（小姐）聯絡電話名冊一張、薄紗制服一件（
    甲○○所脫）、鈴鼓一個等物。
二、案經臺南市警察局第二分局報請臺灣臺南地方法院檢察署檢
    察官偵查起訴。
    理  由
一、本件被告所犯為死刑、無期徒刑或最輕本刑為三年以上有期
    徒刑以外之罪，其於準備程序中就被訴事實為有罪之陳述，
    經法官告知簡式審判程序之旨，並聽取公訴人之意見後，爰
    依刑事訴訟法第二百七十三條之一第一項規定，裁定由受命
    法官獨任進行簡式審判程序，合先敘明。
二、上開犯罪事實，業據被告丙○○於本院審理時坦承不諱，並
    有本案其他共犯即證人乙○○、戊○○、Ｂ二、Ｂ三、Ｂ四
    、甲○○以及客人即證人己○○、辛○○、庚○○、壬○○
    等之證詞，復有扣案之排班表四十張、營業日報表十一張、
    節數日報表十二張、簽到表八張、帳冊一本、名牌五塊、員
    工（小姐）聯絡電話名冊一張、薄紗制服一件、鈴鼓一個等
    在卷足資佐證，足認被告自白核與事實相符，本件事證明確
    ，被告犯行洵堪認定。
三、核被告丙○○所為，均係犯刑法第二百三十四條第二項意圖
    營利供人觀覽公然猥褻罪。被告先後多次犯行，時間緊接，
    犯罪基本構成要件相同，顯係基於概括之犯意反覆為之，應
    依連續犯之規定論以一罪，並加重其刑。爰審酌被告丙○○
    公然為猥褻行為，妨害社會善良風俗，然顧慮其犯罪之場所
    係在「大蟾蜍ＫＴＶ」店內之公眾得出入之包廂內，而非在
    人潮眾多之如交通要道等之其他公共場所，以及其犯罪後坦
    承犯行等一切情狀，量處如主文所示之刑，並諭知如易科罰
    金之折算標準。另被告丙○○經本院送往行政院衛生署嘉南
    療養院鑑定結果，認被告丙○○雖有酒精濫用行為，但其功
    能與現實感正常，其對法律尚有相當程度之正確認知和遵守
    ，且其係屬初次從事陪酒、唱歌之工作，並無類似之前科記
    錄，此次案件應已對其產生相當之警惕作用，目前無刑前治
    療之必要等情，有行政院衛生署嘉南療養院九十五年四月十
    八日嘉南般字第○九五○○○一八○七號函在卷可參，應認
    被告並無性態度上之偏差或身心障礙，尚無施以強制治療的
    必要，併予敘明。末查被告前未曾受有期徒刑以上刑之宣告
    ，此有臺灣臺南地方法院檢察署刑案資料查註紀錄表及臺灣
    高等法院被告全國前案紀錄表附卷可憑，其經此罪刑宣告之
    教訓後，當知所警惕而無再犯之虞，本院認對其所宣告之刑
    以暫不執行為適當，爰併諭知緩刑三年，以勵自新。
據上論斷，依刑事訴訟法第二百七十三條之一第一項、第二百九
十九條第一項前段，刑法第五十六條、第二百三十四條第二項、
第四十一條第一項前段、第七十四條第一款，罰金罰鍰提高標準
條例第二條，判決如主文。
本案經檢察官周俞宏到庭執行職務。
中    華    民    國    95    年    5     月    15    日
                     刑事第九庭  法  官  楊  佳  祥
以上正本證明與原本無異。
如不服本判決，應於收受送達後10日內向本院提出上訴書狀（應
附繕本）。
                                 書記官  顏  惠  華
中    華    民    國    95    年    5     月    15    日
附錄本案論罪科刑法條全文：
中華民國刑法第二百三十四條：
意圖供人觀覽，公然為猥褻之行為者，處一年以下有期徒刑、拘
役或三千元以下罰金。
意圖營利犯前項之罪者，處二年以下有期徒刑、拘役或科或併科
一萬元以下罰金。

司法院資訊處製作；財團法人民間司法改革基金會備份。
